【裁判字號】    97,交聲,449
【裁判日期】    970317
【裁判案由】    交管條例聲異
【裁判全文】
臺灣板橋地方法院交通法庭裁定         97年度交聲字第449號
原處分機關  交通部公路總局臺北區監理所
異  議  人  甲○○
上列異議人因不服原處分機關於民國97年2 月18日所為北監營裁
字第裁40-C00000000號違反道路交通管理事件裁決書所為處分，
經聲明異議，本院裁定如下：
    主  文
異議駁回。
    理  由
一、本件聲明異議意旨詳如附件聲明異議狀所載。
二、按「汽車駕駛人，行經有燈光號誌管制之交岔路口闖紅燈者
    ，處新臺幣一千八百元以上五千四百元以下罰鍰」、「汽車
    駕駛人有左列各款所列條款之一者，除依原條款處罰鍰外，
    並予記點：三、有第四十三條、第五十三條或第五十四條情
    形之一者，各記違規點數三點」，道路交通管理處罰條例第
    53條第1 項、第63條第1 項第3 款定有明文。
三、經查：異議人於民國（下同）97年1 月17日23時2 分許，騎
    用FXH-115 號機車，沿台北縣三峽鎮○○路行駛，在行經該
    路段與大同路口處，違規闖越路口之紅燈號誌左轉往大同路
    方向行駛乙情，業據原處分機關於移送書中指述綦詳，核與
    台北縣政府警察局三峽分局97年2 月6 日北縣警峽交裁字第
    0970004497號函所述異議人上開違規之情節相符，復有在場
    警員彭民權所填製「舉發違反道路交通管理事件通知單」乙
    紙，在卷可稽，足堪認定。雖異議人辯稱伊當時行經上開路
    口處時，路口號誌係綠燈云云，惟異議人於上開時地騎用上
    開機車違規闖越路口紅燈號誌左轉乙節，業據上開台北縣政
    府警察局三峽分局函中載明「查本單舉發員警於違規時地，
    親睹台端騎乘FXH-115 號機車行駛於道路，行經有燈光號誌
    管制之交岔路口，不依號誌（已變換為紅燈）指示停車，而
    強行左轉駛越，嚴重妨害他方人車通行安全與交通公共安全
    」等語明確，且警員彭民權於上開時地係依法執行交通勤務
    之專業公務人員，亦與異議人間亦素不相識，應無誤認或杜
    撰之可能及必要，是異議人空言辯稱其當時之路口號誌係綠
    燈云云，顯不足採信，異議人上開違規行為，應堪認定。綜
    上所述，本件原處分機關以異議人上開違規行為明確，依道
    路交通管理處罰條例第53條第1 項、第63條第1 項第3 款之
    規定，裁處異議人新台幣（下同）1800元之罰鍰，並記違規
    點數3 點，應無任何違法或不當之處，至為灼然。茲本件異
    議人不服原處分機關所為上開裁決書之處分，聲明異議，而
    空言指摘云云，揆諸上述，為無理由，應予駁回。
據上論斷，應依道路交通案件處理辦法第19條，裁定如主文。
中    華    民    國    97    年    3     月    17    日
                    交通法庭  法  官  林 晏 鵬
上列正本證明與原本無異。
如不服本裁定，應於裁定送達後五日內敘明抗告理由，向本院提
出抗告狀。
                              書記官   陳 映 孜
中    華    民    國    97    年    3     月    17    日


司法院資訊處製作；財團法人民間司法改革基金會備份。
